# 求助陈版，以摊余成本计量的金融资产，列示科目。

提问人：liuweisheng 时间：2021-04-24 08:05:05
求助陈版，以摊余成本计量的金融资产，新金融工具准则在哪个科目列示。谢谢版主解惑。

回答人：chenyiwei
“以摊余成本计量的金融资产”是金融资产的三大类别之一，其中包含多项资产项目，如货币资金、应收票据、应收账款、其他应收款、长期应收款、债权投资等，其计量属性都是“以摊余成本计量”。